{"present": {"1 Singular": {"Affirmative": "fairsing\u00edm", "Question": "an bhfairsing\u00edm?", "Negative": "n\u00ed fhairsing\u00edm"}, "2 Singular": {"Affirmative": "fairsing\u00edonn t\u00fa", "Question": "an bhfairsing\u00edonn t\u00fa?", "Negative": "n\u00ed fhairsing\u00edonn t\u00fa"}, "3 Singular": {"Male": {"Affirmative": "fairsing\u00edonn s\u00e9", "Question": "an bhfairsing\u00edonn s\u00e9?", "Negative": "n\u00ed fhairsing\u00edonn s\u00e9"}, "Female": {"Affirmative": "fairsing\u00edonn s\u00ed", "Question": "an bhfairsing\u00edonn s\u00ed?", "Negative": "n\u00ed fhairsing\u00edonn s\u00ed"}}, "1 Plural": {"Compressed": {"Affirmative": "fairsing\u00edmid", "Question": "an bhfairsing\u00edmid?", "Negative": "n\u00ed fhairsing\u00edmid"}, "Extended": {"Affirmative": "fairsing\u00edonn muid", "Question": "an bhfairsing\u00edonn muid?", "Negative": "n\u00ed fhairsing\u00edonn muid"}}, "2 Plural": {"Affirmative": "fairsing\u00edonn sibh", "Question": "an bhfairsing\u00edonn sibh?", "Negative": "n\u00ed fhairsing\u00edonn sibh"}, "3 Plural": {"Affirmative": "fairsing\u00edonn siad", "Question": "an bhfairsing\u00edonn siad?", "Negative": "n\u00ed fhairsing\u00edonn siad"}, "Passive": {"Affirmative": "fairsing\u00edtear", "Question": "an bhfairsing\u00edtear?", "Negative": "n\u00ed fhairsing\u00edtear"}}, "future": {"1 Singular": {"Affirmative": "fairsingeoidh m\u00e9", "Question": "an bhfairsingeoidh m\u00e9?", "Negative": "n\u00ed fhairsingeoidh m\u00e9"}, "2 Singular": {"Affirmative": "fairsingeoidh t\u00fa", "Question": "an bhfairsingeoidh t\u00fa?", "Negative": "n\u00ed fhairsingeoidh t\u00fa"}, "3 Singular": {"Male": {"Affirmative": "fairsingeoidh s\u00e9", "Question": "an bhfairsingeoidh s\u00e9?", "Negative": "n\u00ed fhairsingeoidh s\u00e9"}, "Female": {"Affirmative": "fairsingeoidh s\u00ed", "Question": "an bhfairsingeoidh s\u00ed?", "Negative": "n\u00ed fhairsingeoidh s\u00ed"}}, "1 Plural": {"Compressed": {"Affirmative": "fairsingeoimid", "Question": "an bhfairsingeoimid?", "Negative": "n\u00ed fhairsingeoimid"}, "Extended": {"Affirmative": "fairsingeoidh muid", "Question": "an bhfairsingeoidh muid?", "Negative": "n\u00ed fhairsingeoidh muid"}}, "2 Plural": {"Affirmative": "fairsingeoidh sibh", "Question": "an bhfairsingeoidh sibh?", "Negative": "n\u00ed fhairsingeoidh sibh"}, "3 Plural": {"Affirmative": "fairsingeoidh siad", "Question": "an bhfairsingeoidh siad?", "Negative": "n\u00ed fhairsingeoidh siad"}, "Passive": {"Affirmative": "fairsingeofar", "Question": "an bhfairsingeofar?", "Negative": "n\u00ed fhairsingeofar"}}, "past": {"1 Singular": {"Affirmative": "d'fhairsingigh m\u00e9", "Question": "ar fhairsingigh m\u00e9?", "Negative": "n\u00edor fhairsingigh m\u00e9"}, "2 Singular": {"Affirmative": "d'fhairsingigh t\u00fa", "Question": "ar fhairsingigh t\u00fa?", "Negative": "n\u00edor fhairsingigh t\u00fa"}, "3 Singular": {"Male": {"Affirmative": "d'fhairsingigh s\u00e9", "Question": "ar fhairsingigh s\u00e9?", "Negative": "n\u00edor fhairsingigh s\u00e9"}, "Female": {"Affirmative": "d'fhairsingigh s\u00ed", "Question": "ar fhairsingigh s\u00ed?", "Negative": "n\u00edor fhairsingigh s\u00ed"}}, "1 Plural": {"Compressed": {"Affirmative": "d'fhairsing\u00edomar", "Question": "ar fhairsing\u00edomar?", "Negative": "n\u00edor fhairsing\u00edomar"}, "Extended": {"Affirmative": "d'fhairsingigh muid", "Question": "ar fhairsingigh muid?", "Negative": "n\u00edor fhairsingigh muid"}}, "2 Plural": {"Affirmative": "d'fhairsingigh sibh", "Question": "ar fhairsingigh sibh?", "Negative": "n\u00edor fhairsingigh sibh"}, "3 Plural": {"Compressed": {"Affirmative": "d'fhairsingigh siad", "Question": "ar fhairsingigh siad?", "Negative": "n\u00edor fhairsingigh siad"}, "Extended": {"Affirmative": "d'fhairsing\u00edodar", "Question": "ar fhairsing\u00edodar?", "Negative": "n\u00edor fhairsing\u00edodar"}}, "Passive": {"Affirmative": "fairsing\u00edodh", "Question": "ar fairsing\u00edodh?", "Negative": "n\u00edor fairsing\u00edodh"}}, "condi": {"1 Singular": {"Affirmative": "d'fhairsingeoinn", "Question": "an bhfairsingeoinn?", "Negative": "n\u00ed fhairsingeoinn"}, "2 Singular": {"Affirmative": "d'fhairsingeof\u00e1", "Question": "an bhfairsingeof\u00e1?", "Negative": "n\u00ed fhairsingeof\u00e1"}, "3 Singular": {"Male": {"Affirmative": "d'fhairsingeodh s\u00e9", "Question": "an bhfairsingeodh s\u00e9?", "Negative": "n\u00ed fhairsingeodh s\u00e9"}, "Female": {"Affirmative": "d'fhairsingeodh s\u00ed", "Question": "an bhfairsingeodh s\u00ed?", "Negative": "n\u00ed fhairsingeodh s\u00ed"}}, "1 Plural": {"Compressed": {"Affirmative": "d'fhairsingeoimis", "Question": "an bhfairsingeoimis?", "Negative": "n\u00ed fhairsingeoimis"}, "Extended": {"Affirmative": "d'fhairsingeodh muid", "Question": "an bhfairsingeodh muid?", "Negative": "n\u00ed fhairsingeodh muid"}}, "2 Plural": {"Affirmative": "d'fhairsingeodh sibh", "Question": "an bhfairsingeodh sibh?", "Negative": "n\u00ed fhairsingeodh sibh"}, "3 Plural": {"Compressed": {"Affirmative": "d'fhairsingeoid\u00eds", "Question": "an bhfairsingeoid\u00eds?", "Negative": "n\u00ed fhairsingeoid\u00eds"}, "Extended": {"Affirmative": "d'fhairsingeodh siad", "Question": "an bhfairsingeodh siad?", "Negative": "n\u00ed fhairsingeodh siad"}}, "Passive": {"Affirmative": "d'fhairsingeofa\u00ed", "Question": "an bhfairsingeofa\u00ed?", "Negative": "n\u00ed fhairsingeofa\u00ed"}}, "imper": {"1 Singular": {"Affirmative": "fairsing\u00edm!", "Negative": "n\u00e1 fairsing\u00edm!"}, "2 Singular": {"Affirmative": "fairsingigh!", "Negative": "n\u00e1 fairsingigh!"}, "3 Singular": {"Male": {"Affirmative": "fairsing\u00edodh s\u00e9!", "Negative": "n\u00e1 fairsing\u00edodh s\u00e9!"}, "Female": {"Affirmative": "fairsing\u00edodh s\u00ed!", "Negative": "n\u00e1 fairsing\u00edodh s\u00ed!"}}, "1 Plural": {"Compressed": {"Affirmative": "fairsing\u00edmis!", "Negative": "n\u00e1 fairsing\u00edmis!"}, "Extended": {"Affirmative": "fairsing\u00edodh muid!", "Negative": "n\u00e1 fairsing\u00edodh muid!"}}, "2 Plural": {"Affirmative": "fairsing\u00edg\u00ed!", "Negative": "n\u00e1 fairsing\u00edg\u00ed!"}, "3 Plural": {"Compressed": {"Affirmative": "fairsing\u00edd\u00eds!", "Negative": "n\u00e1 fairsing\u00edd\u00eds!"}, "Extended": {"Affirmative": "fairsing\u00edodh siad!", "Negative": "n\u00e1 fairsing\u00edodh siad!"}}, "Passive": {"Affirmative": "fairsing\u00edtear!", "Negative": "n\u00e1 fairsing\u00edtear!"}}, "pastConti": {"1 Singular": {"Affirmative": "d'fhairsing\u00ednn", "Question": "an bhfairsing\u00ednn?", "Negative": "n\u00ed fhairsing\u00ednn"}, "2 Singular": {"Affirmative": "d'fhairsing\u00edte\u00e1", "Question": "an bhfairsing\u00edte\u00e1?", "Negative": "n\u00ed fhairsing\u00edte\u00e1"}, "3 Singular": {"Male": {"Affirmative": "d'fhairsing\u00edodh s\u00e9", "Question": "an bhfairsing\u00edodh s\u00e9?", "Negative": "n\u00ed fhairsing\u00edodh s\u00e9"}, "Female": {"Affirmative": "d'fhairsing\u00edodh s\u00ed", "Question": "an bhfairsing\u00edodh s\u00ed?", "Negative": "n\u00ed fhairsing\u00edodh s\u00ed"}}, "1 Plural": {"Compressed": {"Affirmative": "d'fhairsing\u00edmis", "Question": "an bhfairsing\u00edmis?", "Negative": "n\u00ed fhairsing\u00edmis"}, "Extended": {"Affirmative": "d'fhairsing\u00edodh muid", "Question": "an bhfairsing\u00edodh muid?", "Negative": "n\u00ed fhairsing\u00edodh muid"}}, "2 Plural": {"Affirmative": "d'fhairsing\u00edodh sibh", "Question": "an bhfairsing\u00edodh sibh?", "Negative": "n\u00ed fhairsing\u00edodh sibh"}, "3 Plural": {"Compressed": {"Affirmative": "d'fhairsing\u00edd\u00eds", "Question": "an bhfairsing\u00edd\u00eds?", "Negative": "n\u00ed fhairsing\u00edd\u00eds"}, "Extended": {"Affirmative": "d'fhairsing\u00edodh siad", "Question": "an bhfairsing\u00edodh siad?", "Negative": "n\u00ed fhairsing\u00edodh siad"}}, "Passive": {"Affirmative": "d'fhairsing\u00edt\u00ed", "Question": "an bhfairsing\u00edt\u00ed?", "Negative": "n\u00ed fhairsing\u00edt\u00ed"}}, "subj": {"1 Singular": {"Affirmative": "go bhfairsing\u00ed m\u00e9", "Negative": "n\u00e1r fhairsing\u00ed m\u00e9"}, "2 Singular": {"Affirmative": "go bhfairsing\u00ed t\u00fa", "Negative": "n\u00e1r fhairsing\u00ed t\u00fa"}, "3 Singular": {"Male": {"Affirmative": "go bhfairsing\u00ed s\u00e9", "Negative": "n\u00e1r fhairsing\u00ed s\u00e9"}, "Female": {"Affirmative": "go bhfairsing\u00ed s\u00ed", "Negative": "n\u00e1r fhairsing\u00ed s\u00ed"}}, "1 Plural": {"Compressed": {"Affirmative": "go bhfairsing\u00edmid", "Negative": "n\u00e1r fhairsing\u00edmid"}, "Extended": {"Affirmative": "go bhfairsing\u00ed muid", "Negative": "n\u00e1r fhairsing\u00ed muid"}}, "2 Plural": {"Affirmative": "go bhfairsing\u00ed sibh", "Negative": "n\u00e1r fhairsing\u00ed sibh"}, "3 Plural": {"Affirmative": "go bhfairsing\u00ed siad", "Negative": "n\u00e1r fhairsing\u00ed siad"}, "Passive": {"Affirmative": "go bhfairsing\u00edtear", "Negative": "n\u00e1r fhairsing\u00edtear"}}, "verbal noun": "fairsingi\u00fa", "verbal adjective": "fairsingithe"}